【裁判字號】    95,交抗,482
【裁判日期】    950703
【裁判案由】    違反道路交通管理處罰條例
【裁判全文】
臺灣高等法院交通事件裁定             95年度交抗字第482號
    抗  告  人
    即受處分人  甲○○
上列抗告人因違反道路交通管理處罰條例案件，不服臺灣基隆地
方法院，中華民國95年4月28日所為裁定（原審案號：95年度交
聲字第48號），提起抗告，本院裁定如下：
    主  文
抗告駁回。
    理  由
一、異議意旨略以：異議人甲○○於民國95年2月8日凌晨1時45
    分許，駕駛車號T7-4403號自用小客貨車途經基隆市○○路6
    號前，為警舉發於駕駛執照吊扣期間駕駛汽車且酒精濃度超
    過規定標準（經測試為每公升0.54毫克），然伊當時僅口含
    酒測器而未吹氣，怎會有酒測值，警員對伊酒測後亦未告知
    伊酒精濃度之數值，警員當時說可以離開，伊就離開，根本
    未叫伊簽名，伊不是拒簽，而且伊之妻當時也在場，因而提
    出本件異議云云。
二、原裁定以：異議人於案發時、地，駕駛車號T7-4403號自用
    小客貨車途經基隆市○○路6號前，為警舉發於駕駛執照吊
    扣期間駕駛汽車且酒精濃度超過規定標準（經測試為每公升
    0.54毫克），有基隆市警察局舉發違反道路交通管理事件通
    知單、酒測值報告各1紙在卷可稽。再證人即本件舉發警員
    游輝雄於95年4月26日審理時證稱「（問：酒測值報告顯示
    本件酒測是95年2月8日凌晨1時45分做的，酒測值是每公升
    0.54毫克，你是舉發甲○○所作的酒測，但是他提出異議說
    他根本沒有吹氣，實情如何？）這是甲○○自己吹的。」、
    「（問：在做酒測時異議人的太太有何反應？）沒有，在我
    們旁邊求我們不要告發異議人，他們二人還一度要跪下來向
    我們請求不要告發。」、「（問：異議人說你沒有叫他在酒
    測單及舉發單上簽名，怎麼能說他是拒絕簽名，實情如何？
    ）我酒測完之後有請他看酒測值，他有看了一下，然後我就
    填舉發單，然後我將舉發單拿給他簽名，他向他太太說告發
    單不用拿了，然後他就攔了一輛計程車離開，小貨車是我們
    警方叫拖吊車拖走的。」、「（問：本件警方有無如異議人
    所言根本未請異議人吹氣，而由他人代吹，惡意誣陷的情形
    ？）沒有，他在隔天還到派出所要告發單，我們同事沈政憲
    有拿紅色那一聯舉發單給異議人，但是因為他案發當時是拒
    簽，所以我們不會叫他在黃色那張舉發單上簽名。」等語，
    是異議人空言否認有前開違規事實，然既經舉發而填製舉發
    違反道路交通管理事件通知單之前開警員證述如上，異議人
    之辯詞仍未足採。從而，原處分機關據而依異議人所涉違規
    事實，依道路交通管理處罰條例第35條第2項前段之規定，
    裁處異議人新台幣6萬元，及吊銷其駕駛執照，並依該條例
    第67條第2項規定，3年內禁考駕駛執照，即核無不合。綜上
    ，本件聲明異議核無理由，原處分機關之裁決於法無違。因
    而駁回其異議。
三、原裁定已依抗告人於駕駛執照吊扣期間駕駛汽車，且經測試
    檢定酒精濃度超過標準（經測試為每公升0.54毫克）之情形
    ，詳予論述，認抗告人有如舉發通知單所載之違規事實，並
    以證人即舉發員警游輝雄就舉發之經過情形與抗告人異議意
    旨所陳不相符合，不足採信，而以抗告人甲○○於駕駛執照
    吊扣期間駕駛汽車，且酒精濃度超過規定標準，處罰新臺幣
    6萬元及吊銷其駕駛執照，3年內禁考駕駛執照。經核並無不
    合。抗告意旨猶執酒測時並未吐氣、員警未告以酒測值及未
    將酒測單、舉發單交予抗告人簽收云云，指摘原裁定不當，
    求為撤銷，為無理由，應予駁回。
四、據上論結，應依道路交通案件處理辦法第26條，刑事訴訟法
    第412條，裁定如主文。
中    華    民    國    95    年    7     月    3     日
                  交通法庭審判長法  官  蔡國在
                                法  官  王詠寰
                                法  官  江振義
以上正本證明與原本無異。
不得再抗告。
                                書記官  楊麗雪
中    華    民    國    95    年    7     月    3     日


司法院資訊處製作；財團法人民間司法改革基金會備份。
